臺灣高等法院臺中分院刑事判決　　　　　　　　　　九十一年度上易字第六四四號
　　上　訴　人
　　即　被　告　丙○○
右列上訴人因竊盜案件，不服台灣台中地方法院九十年度易字第二三０六號中華民國
九十一年二月二十日第一審判決（起訴案號：台灣台中地方法院檢察署九十年度偵字
第一一八０九號）提起上訴，本院判決如左：
    主  文
上訴駁回。
    事  實
一、丙○○曾於民國（下同）八十三、四年間，因犯竊盜及偽造文書等罪，經台灣台
    中地方法院分別判處有期徒刑一年六月、六月，並定其應執行之刑為有期徒刑一
    年九月確定，於八十六年九月十三日假釋期滿，視為已執行完畢。詎丙○○猶不
    知悛悔警惕，復意圖為自己不法之所有，於九十年四月二十七日凌晨五時許，在
    臺中市北屯區○○○路○段九十號前，持客觀上足供兇器使用之Ｔ型扳手一支（
    尖端部分磨成扁平尖銳狀），竊取甲○○所有之車號ＮＵ－八六七Ｏ號自用小客
    車，得手後，供己使用，嗣於九十年五月四日上午七時許，在臺中縣潭子鄉○○
    路段，駕駛上開竊得之車輛，適為巡邏警員發覺，而鳴笛示意其停車受檢，丙○
    ○竟置而不理，旋即駕車逃離現場，而於同日七時四十分許，為警在臺中市舊社
    巷四八號前追緝到案，並扣得丙○○所有供竊取前開車輛所用之Ｔ型扳手一支。
二、案經臺中縣警察局移送臺灣臺中地方法院檢察署檢察官偵查起訴。
    理  由
一、訊據上訴人即被告丙○○（下稱被告）矢口否認有為竊盜犯行，辯稱：前開車號
    ＮＵ－八六七Ｏ號自用小客車係其於九十年五月四日上午七時許，在臺中市○○
    路與太原路市場，向綽號「茶葉」之人購買汽車音響同時，因為伊騎機車無法將
    音響載回，所以向「茶葉」之人借來載音響；伊在警訊中係由警察念筆錄，伊毒
    癮發作，不知筆錄記載內容等語。惟查，右揭事實，業據被告於警訊及偵查時坦
    承不諱（見偵查卷第十六、四十四頁），核與被害人甲○○於警訊中陳述失竊地
    點相符，並有贓物認領保管單、車輛竊盜、車牌失竊資料個別查詢報表－查詢車
    輛認可資料附卷可稽及被告所有供行竊前開車輛所用之Ｔ型扳手扣案可資佐證，
    堪認被告於警訊及偵查中之自白為真實。被告雖於原審及本院更異前詞，改稱係
    向「茶葉」借用等語，然被告既自承其時常向「茶葉」購買物品，「茶葉」又願
    意將前開車輛借給被告使用，顯見渠等間應非常熟識，乃被告自原審迄本院審判
    期間對「茶葉」之真實姓名、住址竟一無所悉而無法提供予法院調查，實有違常
    情，且被告為警查獲之當日十二許，陪同警方前往前開市場，欲追查是否確有綽
    號「茶葉」之人，並無查到「茶葉」在該處設攤，被告辯稱「茶葉」係早上五、
    六點開始作生意，到早上十點多即收攤休息，所以未能查到「茶葉」等語（見原
    審卷第三十三頁），然於原審卻陳稱：伊與「茶葉」約好當日十一、二點在前開
    市場還車等語（見原審卷第四十九頁），前後供述矛盾，前開辯詞，顯係臨訟飾
    卸之詞，不足採信，綜上所述，本案事證明確，被告竊盜犯行洵堪認定。至於被
    告雖於本院聲請傳喚張益煌證述由該證人陪同向「茶葉」者借車，然而該證人對
    於「茶葉」之真實姓名、年籍資料亦不知情，其對於重要待證事實既未能證明，
    以對照被告辯述情節是否屬實，即無予傳喚之必要，附予敘明。
二、扣案Ｔ型扳手為金屬製品，業經被告磨成扁平尖銳狀，且質地堅硬，客觀上足以
    危害他人生命、身體之安全，自屬兇器，被告丙○○攜帶客觀上足供兇器使用之
    Ｔ型扳手竊取他人車輛，核其所為係犯刑法第三百二十一條第一項第三款之加重
    竊盜罪。被告曾於八十三、四年間，因犯竊盜及偽造文書等罪，經台灣台中地方
    法院分別判處有期徒刑一年六月、六月，並定其應執行之刑為有期徒刑一年九月
    確定，於八十六年九月十三日假釋期滿，視為已執行完畢，有本院被告全國前案
    紀錄表暨臺灣臺中地方法院檢察署刑案資料查註紀錄表附卷可稽，被告前受有期
    徒刑執行完畢，五年以內再犯本件有期徒刑以上之罪，為累犯，依刑法第四十七
    條規定加重其刑。原審依據上述理由，適用刑法第三百二十一條第一項第三款、
    第四十七條、第三十八條第一項第二款，並審酌被告已有多次前案紀錄，堪認其
    品行不佳，並斟酌其犯罪動機、目的、手段、被害人所受損害及被告犯罪後猶飾
    詞否認，毫無悔意之態度等一切情狀，量處有期徒刑十月之刑；並敘明扣案Ｔ型
    扳手為被告所有供行竊前開車輛所用之物，業據被告於偵查中供承在卷，依刑法
    第三十八條第一項第二款之規定，宣告沒收。經核其認事用法俱無不合，量刑亦
    稱允適，被告提起上訴，猶執陳詞否認犯罪而指摘原判決不當云云，非有理由，
    應予駁回。
據上論斷，應依刑事訴訟法第三百六十八條，判決如主文。
本案經檢察官乙○○到庭執行職務。
中      華      民      國      九十一   年       六      月     十九   日
                                  臺灣高等法院臺中分院刑事第七庭
                                        審判長法  官  林  榮  龍
                                              法  官  黃  日  隆
                                              法  官  江  錫  麟
右正本證明與原本無異。
不得上訴。
                                              書記官  陳  振  海
中      華      民      國      九十一   年       六      月     二十   日
                                                                        Ｉ
